臺灣高等法院刑事判決　　　　　　　　　　　　　　九十年度上易字第三五九五號
　　上　訴　人　臺灣板橋地方法院檢察署檢察官
　　被　　　告　丁○○
右上訴人因被告違反著作權法案件，不服臺灣板橋地方法院九十年度易字第四二八號
，中華民國九十年八月二十九日第一審判決（起訴案號：臺灣板橋地方法院檢察署八
十五年度偵字第二○二八○號）提起上訴，本院判決如左：
    主  文
原判決撤銷。
丁○○明知為侵害著作權之物，而意圖散布而持有，以侵害他人之著作權，處有期徒
刑參月，如易科罰金以參佰元折算壹日。
扣案之影音光碟片貳片、米笛點歌機壹台及點歌本貳本均沒收。
    事  實
一、丁○○為臺北縣三重市○○路○段一五三之一號佳德電器行之負責人，明知其於
    民國八十八年八月間某日向自稱為米笛科技股份有限公司業務員之某不知姓名男
    子，以新台幣（下同）一萬三千五百元之價格購入之米笛點唱機一台，其附送供
    該點唱機使用之「心內話」等如附表所示之歌曲光碟二片，明知係未經著作財產
    權人乙○○唱片有限公司（以下簡稱為乙○○公司）同意而擅自重製之盜版產品
    ，竟意圖散布而於上述營業場所而收存持有，侵害他人之著作權。嗣於八十九年
    九月二十六日下午四時十五分許，在上址店內為警扣得燒錄有如附表所示歌曲之
    影音光碟二片及米笛點唱機（即伴唱機）一台、點歌本二本。
二、案經被害人乙○○公司訴由台北市政府警察局中正第二分局移送偵辦。
    理  由
一、被告丁○○經合法傳喚雖未到庭，惟據其前於調查中固坦承於右揭時、地購入右
    揭點歌機一台、附送點歌本二本及盜版光碟片二片，存放在其所營電器行內為警
    查獲之事實，惟矢口否認右揭侵害著作權犯行，辯稱：被查獲之點歌機一台是一
    名年籍不詳之男子至其店內販賣而買入，並附贈該光碟片二片及點歌本二本，並
    依商場交易之例收取米笛公司的保證書，始認係米笛公司所生產，伊僅將點唱機
    在店內陳列待售，該二片光碟片放在店內箱裡，並沒有拿出來陳列，事後才知道
    係盜版品，並無侵害著作權之故意云云。
    經查：
（一）查扣之光碟片二片確未經乙○○公司授權而灌錄乙○○公司享有音樂著作權之
    不「想伊」、「心內話」、「大船入港」、「你著忍耐」等多首音樂（詞曲）
      之事實，業據告訴代理人丙○○、廖欣漪、甲○○於原審偵審中及本院調查時
      指訴綦詳，且有桃園縣政府營利事業登記證、經濟部公司執照影本各一紙（見
      偵卷第十七、十八頁）、音樂著作讓與契約書影本二份（見原審卷第一０五及
      一０六頁）及內政部著作權登記簿謄本多件（見原審卷第五一至一０三頁、第
      一一四至一一九頁）可稽。又該光碟片二片並無發行公司及主管機關新聞局之
      核准文號等標誌，亦有該光碟二片扣案在卷，及獲案當日現場照片二十幀（見
      偵卷第二八至三十頁）、搜索扣押證明筆錄（見偵卷第六、七頁）可按，並經
      原審勘驗並製成筆錄（見原審卷第四二頁），足徵本件扣案光碟片內「不想伊
      」等多首歌曲，均係未經著作財產權人同意之著作重製物，應無庸疑。
（二）又系爭扣案物如何為警會同查獲；證人廖欣漪於原審證稱：「扣案的二片光碟
      原先都放在箱子裡面，但是紙箱是放在機器旁邊」等語（見原審卷第一七三頁
      ），核與被告於偵查中所供「自八十八年八月間開始陳列，大補帖（即碟片）
      放在箱內」云云（見偵卷第一六三頁反面）相符。按該點唱機為該碟片而設計
      ，碟片放入即生完整之功能，二者為一體，為雙方所是認，則被告若確無販賣
      該點歌機搭配盜版光碟片二片之意圖，又何需將該光碟片緊置於點歌機之旁，
      點唱機係代表整體配件而陳列店內，足徵被告確有販賣該電腦伴唱機器及所附
      盜版光碟片之意圖，至為瞭然。參以被告於檢察官偵訊時供稱「（問：買進點
      歌機一套是否要販賣？）是，獲利約一千元」（見偵卷第一六三頁反面），於
      本院審理時供稱「因為那兩片是公司送的，會跟客人講要買可以另送公司附送
      兩片光碟」（見本院九十一年三月二十七日訊問筆錄），益徵被告店裏放置該
      點歌機一台及盜版光碟二片確有販賣之意圖，自不因光碟片暫擺置箱內而生軒
      輊。又被告另稱其購進點歌機時，因有出售人附送米笛公司保證書，所以才敢
      買，因此並非明知盜版品置辯，然查，扣案之碟片內容經原審勘驗結果，確有
      燒錄告訴人享有著作權附表所示之歌曲，而證人即米笛公司職員劉守榮到庭亦
      證稱：本件碟片非我公司產品，故與歌本內容應不一致，歌本內雖附有保證書
      ，但業者有可能再另買仿冒品，用真的保證書來保護仿冒云云，而正版品應有
  發行公司、新聞局核准文號標示云云（見本院九十一年四月十七日筆錄），參
      諸被告已供明伊經營碟片買賣生意已十餘年（見同上筆錄），則對正盜版如何
      區別，自有辨識能力。是其所辯初無認識，事後才知係盜版，亦難予採信。被
      告飾詞否認，無非係事後圖卸之詞，委無足採。本件事證已明，被告犯行洵堪
      認定。
二、按被告明知為侵害他人著作財產權之物，而意圖散佈而持有，即應視為著作權法
    第八十七條第二款所規定侵害他人著作權之行為，核係犯著作權法第九十三條第
    三款之侵害他人之著作權罪。原審不察，採憑被告之辯言，而認被告並未將光碟
    片公開陳列，扣案之保證書載有已取得授權，對被告諭知無罪，依上說明，則有
    未合。檢察官上訴意旨指摘原判決不當，即非無理由，應由本院予以撤銷改判。
    爰審酌被告為謀己利，任意侵害他人智慧財產權，助長現今社會日益橫行之侵害
    智慧財產權歪風，及其素行、手段、侵害程度暨犯罪後之態度等一切情狀，量處
    如主文所示之刑，並諭知易科罰金之折算標準，以示懲儆。至扣得非法重製之盜
    版光碟片二片係違禁物，點歌本一本及點歌機一台，係被告所有供其犯罪所用之
    物，爰依刑法第三十八條第一項第一款第二款宣告沒收。
三、被告經合法傳喚無正當理由不到庭，爰不待其陳述逕行判決。
據上論斷，應依刑事訴訟法第三百六十九條第一項前段、第三百六十四條、第二百九
十九條第一項前段、第三百七十一條，著作權法第九十三條第三款、第八十七條第二
款，刑法第十一條前段、第四十一條、第三十八條第一項第一款第二款，判決如主文
。
本案經檢察官陳維練到庭執行職務。
中    華    民    國    九十一    年        五        月       七       日
                              臺灣高等法院智慧財產庭
                                  審判長法  官  李  相  助
                                        法  官  魏  新  國
                                        法  官  黃  聰  明
右正本證明與原本無異。
不得上訴。
                                        書記官  耿  鳳  君
中    華    民    國    九十一    年        五        月       七       日
